臺灣高等法院臺中分院民事裁定　　　　　　96年度抗字第82號
抗　告　人　己○○
相　對　人　丙○○
相　對　人　甲○○
相　對　人　丁○○
相　對　人　戊○○
相　對　人　辛○○
相　對　人　乙○○
相　對　人　子○○
相　對　人　癸○○
相　對　人　壬○○
相　對　人　庚○○
上列抗告人因與相對人丙○○等十人間聲請確定執行費用額事件
，對於台灣南投地方法院於民國96年l月3日所為95年度執聲字第
2號裁定提起抗告，本院裁定如下：
      主  文
抗告駁回。
抗告程序費用由抗告人負擔。
      理  由
一、本件原裁定略以：抗告人與相對人間於台灣南投地方法院94
    年度執字第7975號拆屋還地執行事件，業經執行完畢，相對
    人因強制執行而支出之執行費用新台幣（下同）123,640元
    應由抗告人及原裁定債務人楊振木、楊啟鍊（已亡）、楊陳
    節、楊源春、楊茗鈞、楊有騰、楊上民、楊永春等負擔。嗣
    更正當事人欄，刪除「債務人楊啟鍊（歿）」之記載，更正
    主文欄為「相對人應負擔執行費用總額確定為新台幣壹拾貳
    萬參仟陸佰肆拾元，並依附表所示比例負擔，及分別自本裁
    定送達之翌日起至清償日止，按年息百分之五計算之利息」
    。
二、抗告意旨略以：原裁定所列之債務人楊振木已於95年6月2日
    死亡，原裁定仍對其確定執行費用額，顯有不當。另抗告人
    及債務人均已騰空房屋，願無償給與或拆除，原裁定附表所
    列之執行費用中警員差旅費5,500元、指界費400元、工資4,
    000元非執行之必要費用，所列之怪手及板車運費10,000元
    、拆除及清理廢棄物工資86,000元等亦屬浮報。又強制執行
    案件之債務人三人僅占用執行土地面積681平方公尺，占全
    部土地面積28.42％，抗告人則占用39.3平方公尺，原裁定
    未依土地、建物面積比率，計算相對人應負擔之執行費用，
    亦有未當。
三、按強制執行法第29條第l項之規定債權人因強制執行而支出
    之費用，得求償於債務人者得準用民事訴訟法第91條規定向
    執行法院聲請確定其數額。本件相對人與抗告人及原裁定債
    務人楊振木等間請求拆屋還地之強制執行事件，業經原法院
    以94年度執字第7975號於95年3月30日執行完畢，此有該事
    件執行卷可稽。依前開法條規定，相對人即債權人自得向原
    法院聲請確定其強制執行費用金額。再者，經本院調上開執
    行卷宗查核卷內資料，94年12月12日執行通知上載：債務人
    屆時若不在場，債權人應先連絡管區警員及鎖匠協助執行。
    筆錄記載：到場者除債權人外，尚有地政事務所人員，惟因
    債務人不在場，未能勘測債務人占用位置，遂另定期日。該
    院執行處復通知改定95年3月30日上午9時30分執行，並請債
    權人雇妥工人及其必要工具，副本同時送達南投縣警察局永
    和派出所、南投地政事務所、電力公司及水力公司。復經相
    對人等提出南投縣政府收據二紙、警員出具之收據一紙附卷
    足稽，顯見，執行法院二次至現場執行執行費用中警員差旅
    費5,500元、指界費400元、鑑界費4,000元等均屬執行之必
    要費用且確已支出。再查，拆除地上建物，須怪手機械拆除
    ，另須工人協助，係眾所周知之事實，是相對人提出怪手拆
    屋及板車費用10,000元，二名工人一天共4,000元工資之收
    據，應認屬實，另証人葉登科亦到庭証稱：86,000元之收據
    ，內含運送、廢棄物處理、二輛挖土機、三輛運送車等，相
    對人曾請四、五人估價，僅伊估價最低等語，均足認係拆除
    房屋所必要費用。末查，本件相對人聲請執行標的物係債務
    人楊振木所占用南投縣名間鄉○○段207號地上物，面積約
    66平方公尺，債務人楊啟鍊與楊振木所有同上段土地地上物
    面積410平方公尺及債務人己○○同上段土地之地上物。其
    執行名義係本院93年度重上字第50號分割共有物之確定判決
    ，是執行拆除者係債務人之物，而非抗告人等之物；況依上
    開判決理由欄第五項（一）中已載明，「系爭待分割之共有
    土地之東北角有抗告人以其及子之名義所建之門牌號碼南投
    縣名間鄉○○村○○路142-1、142-2、142-3、142-4號房屋
    ，南側則有五棟磚瓦造平房，稅籍分別為債務人楊振木、己
    ○○、相對人楊上民等之被繼承人楊啟鍊及訴外人楊舜同等
    人名義，目前均由楊振木及楊啟鍊使用；再往南亦為債務人
    楊振木所有木材加工廠。其餘均為空地」，顯見執行案件所
    須拆除者均係原裁定之相對人所有，執行費用自應由應拆除
    地上物之判決當事人負擔，而無由相對人等分擔之理。抗告
    人以本件執行案件之債務人三人僅占用執行土地面積68l 平
    方公尺，占全部土地面積28.42％，抗告人則占用39.3平方
    公尺，原裁定未依土地、建物面積比率，計算相對人應負擔
    之執行費用，謂原裁定不當云云，顯有誤解。蓋執行案件所
    拆除者係分歸相對人所有土地而為原裁定債務人等占用部分
    ，當無由相對人分擔執行費用之理。又抗告人另以其地上建
    物為鐵厝，有廢鐵數噸，相對人變賣可得數萬元云云。惟依
    執行筆錄及証人楊登科之証述，均不足以認該廢棄物經變賣
    得價。至其另聲請傳訊証人吳國良，因該証人未參與本件執
    行，亦無傳訊之必要，併予敘明。綜上，原裁定（含更正後
    之裁定）並無不當，抗告人猶執前詞，主張原裁定不當，求
    予廢棄，即非有理，應予駁回。
四、據上論結，本件抗告為無理由，依強制執行法第30條之1、
    民事訴訟法第495條之1第1項、第449條第1項、第95條、第
    78條，裁定如主文。
中　　華　　民　　國　　96　　年　　8 　　月　　6 　　日
                  民事第六庭    審判長法　官  袁再興
                                      法　官  陳賢慧
                                      法　官  吳惠郁
以上正本係照原本作成。
不得再抗告。
                                      書記官  江玉萍
中　　華　　民　　國　　96　　年　　8 　　月　　9 　　日
                                                      Ｃ
附表：
┌────┬──────┬──────────────┐
│相對人  │應負擔之比例│備                        註│
│即債務人│            │                            │
├────┼──────┼──────────────┤
│楊振木  │三分之一    │                            │
├────┼──────┼──────────────┤
│己○○  │三分之一    │                            │
├────┼──────┼──────────────┤
│楊陳節  │三分之一    │原債務人楊啟鍊業已死亡，由繼│
├────┼──────┤承人即左例六位相對人於三分之│
│楊源春  │三分之一    │一比例範圍內負連帶責任。    │
├────┼──────┤                            │
│楊茗鈞  │三分之一    │                            │
├────┼──────┤                            │
│楊有騰  │三分之一    │                            │
├────┼──────┤                            │
│楊上民  │三分之一    │                            │
├────┼──────┤                            │
│楊永春  │三分之一    │                            │
└────┴──────┴──────────────┘
